【裁判字號】    95,訴,2130
【裁判日期】    951227
【裁判案由】    違反海關緝私條例
【裁判全文】
臺北高等行政法院判決
                                     95年度訴字第02130號
                              .
原      告  耀總實業有限公司
代  表  人  甲○○
被      告  財政部基隆關稅局
代  表  人  陳天生（局長）
訴訟代理人  乙○○兼送達代收.
            丙○○
上列當事人間因違反海關緝私條例事件，原告不服財政部中華民
國95年4 月27日台財訴字第09500139030 號訴願決定，提起行政
訴訟。本院判決如下：
    主  文
原告之訴駁回。
訴訟費用由原告負擔。
    事  實
一、事實概要：
    原告於民國（下同）93年10月26日委由新重誠報關行向被告
    報運進口舊車乙台（報單號碼：第AT/D2/93/128A/0020號）
    ，經被告准予繳納保證金，先行驗放。嗣經被告送請財政部
    關稅總局驗估處（下稱驗估處）查價，嗣據驗估處94年6 月
    3 日總驗一二字第0941002089號函示，以本案涉有繳驗偽造
    發票，偷漏關稅之情事，來車按實際交易價格FOB USD 43,2
    72/UNIT 核估，並依法核處等語，被告乃依海關緝私條例第
    37條第1 項、第44條及貿易法第21條第1 項、第2 項規定按
    所漏進口稅額處2 倍之罰鍰計新臺幣（下同）429,702 元，
    並追徵所漏進口稅費計1,166,959 元（包括進口稅386,576
    元、貨物稅653,699 元、營業稅126,070 元、推廣貿易服務
    費614 元），另依貨物稅條例第32條第10款之規定按所漏貨
    物稅額處5 倍之罰鍰計1,816,500 元及依加值型及非加值型
    營業稅法（下稱營業稅法）第51條第7 款之規定處所漏營業
    稅額3 倍之罰鍰計210,200 元。原告不服，申請復查，經被
    告94年12月27日基普復二桃字第0941026642號復查決定將原
    處分關於處偷漏關稅額之罰鍰部分變更為422,620 元；處追
    徵所漏進口稅費部分變更為1,156,271 元（包括進口稅383,
    035 元、貨物稅647,712 元、營業稅124,915 元、推廣貿易
    服務費609 元）；處偷漏營業稅額之罰鍰部分變更為206,70
    0 元；處偷漏貨物稅額之罰鍰部分變更為1,786,600 元。原
    告不服，提起訴願，經財政部95年4 月27日台財訴字第0950
    0139030 號訴願決定駁回，原告仍不服，遂向本院提起行政
    訴訟。
二、兩造聲明：
  (一)原告聲明：訴願決定及原處分不利原告部分均撤銷。
  (二)被告聲明：原告之訴駁回。
三、兩造之爭點：
    系爭貨物之實際交易價格為何？原告有無低報交易價格情事
    ？
  (一)原告主張之理由：
    原告未於言詞辯論期日到場，依其所提起訴狀陳述略以：
    1.原告自91年間開始向加拿大商Auto Gary Driver（下稱Ga
      ry）訂購車輛，Gary為加拿大註冊登記之獨立車輛銷售廠
      商，原告向其訂購中古車輛進口至臺灣進行銷售，Gary則
      視原告購買之車輛款式要求分別向Auto Enterprises Sal
      es Inc. （下稱AE公司）訂購，或向其他廠商購買交付原
      告，原告依Gary指示匯款AE公司或其他廠商，原告並未直
      接與AE公司購買車輛之接觸。
    2.原告與Gary間之車輛買賣價款是以KBB （Kelly Blue Boo
      k ）價格按實際里程數折價計算（當地銷售價亦按此依據
      銷售），此與美國市場上行駛與本件系爭車輛里程數相近
      之車輛市場行情亦甚相近，足證原告並無虛報之情。
    3.原告檢附之發票與Carfax均為Gary所提供，原告並無繳驗
      偽造發票與變造Carfax。
    4.依關稅法第30條第6 項規定：「進口貨物之交易價格，有
      下列情事之一者，不得作為計算完稅價格之根據：買、賣
      雙方由第三人直接或間接控制。」
    5.依關稅法第31條規定：「進口貨物之完稅價格，未能依第
      29條規定核定者，海關得按該貨物出口時或出口前、後銷
      售至中華民國之同樣貨物之交易價格核定之。核定時，應
      就交易型態、數量及運費等影響價格之因素作合理調整。
      前項所稱同樣貨物，指其生產國別、物理特性、品質及商
      譽等均與該進口貨物相同者。」
  (二)被告主張之理由：
    1.查本案原告於報運貨物進口時進口報單所申報國外供應商
      即為AE公司，所檢附之報關發票亦為AE公司所開立，另依
      據臺灣土地銀行桃園分行所提供原告在該行之賣匯水單資
      料，查得有多筆匯出款之國外受款人亦為AE公司，故本案
      之國外實際供應商即為AE公司無庸置疑。且所檢附之報關
      發票經駐洛杉磯臺北經濟文化辦事處商務組（下稱駐洛杉
      磯代表處）向國外供應商AE公司查證結果，稱該國外供應
      商在本案交易中僅開立銷售合約（Sale Contract ），未
      曾開具任何Commercial Invoices 或Invoices，足證原告
      涉有繳驗偽造發票，偷漏關稅之違法行為已至臻明確，行
      政訴訟理由所稱，殊無足採。
    2.本案係經駐洛杉磯代表處向國外供應商AE公司查證結果，
      原告涉有繳驗偽造發票，偷漏關稅之違法行為，是以其原
      申報價格並非真正交易價格，自不得作為計算完稅價格之
      依據，被告乃依驗估處及依關稅法第29條規定，按國外供
      應商提供之銷售合約所載實付交易價格核估其完稅價格，
      於法並無不合，自無同法第30條、31條規定適用之餘地，
      行政訴訟理由所稱，顯係不諳關稅法核定完稅價格順序所
      致，核無足採。
    3.至本案交易價格係按前開駐外單位查得結果依關稅法第29
      條規定核估，其交易條件自應按國外供應商提供銷售合約
      之交易條件（CIF ）核估，故本案原告所涉繳驗偽造發票
      情事之認定及改估價格CIF USD 43,272/UNIT ，仍請予以
      維持。
    理  由
一、本件起訴時被告之代表人原為李榮達，嗣變更為陳天生，經
    其聲明承受訴訟，核無不合，應予准許。又本件原告經合法
    通知，未於言詞辯論期日到場，核無行政訴訟法第21 8條準
    用民事訴訟法第386 條所列各款情形，爰依被告之聲請，由
    其一造辯論而為判決。
二、按「報運貨物進口而有下列情事之一者，得視情節輕重，處
    以所漏進口稅額2 倍至5 倍之罰鍰，或沒入或併沒入其貨物
    ：一、…。三、繳驗偽造、變造或不實之發票或憑證。…」
    及「有違反本條例情事者，除依本條例有關規定處罰外，仍
    應追徵其所漏或沖退之稅款。」分別為海關緝私條例第37條
    第1 項及第44條所明定。次按「納稅義務人有左列情形之一
    者，除補徵稅款外，按補徵稅額處5 倍至15倍罰鍰：一、…
    。十、國外進口之應稅貨物，未依規定申報者。」及「納稅
    義務人，有左列情形之一者，除追繳稅款外，按所漏稅額處
    1 倍至10倍罰鍰，並得停止其營業：一、…。七、其他有漏
    稅事實者。」分別為貨物稅條例第32條第10款及營業稅法第
    51條第7 款所明定。另按「為拓展貿易，因應貿易情勢，支
    援貿易活動，主管機關得設立推廣貿易基金，就出進口人輸
    出入之貨品，由海關統一收取最高不超過輸出入貨品價格萬
    分之4.25之推廣貿易服務費。…」、「推廣貿易服務費之實
    際收取比率及免收項目範圍，由主管機關擬定，報請行政院
    核定。」為貿易法第21條第1 項、第2 項所明定。
三、本件原告於93年10月26日委由新重誠報關行向被告報運進口
    舊車乙台，經被告准予繳納保證金，先行驗放。嗣經被告送
    請驗估處查價，嗣據驗估處94年6 月3 日總驗一二字第0941
    002089號函示，以本案涉有繳驗偽造發票，偷漏關稅之情事
    ，來車按實際交易價格FOB USD 43,272/UNIT 核估，並依法
    核處等語，被告於復查後，乃依海關緝私條例第37條第1 項
    、第44條及貿易法第21條第1 項、第2 項規定按所漏進口稅
    額處2 倍之罰鍰計422,620 元，並追徵所漏進口稅費計1,15
    6,271 元（包括進口稅383,035 元、貨物稅647,712 元、營
    業稅124,915 元、推廣貿易服務費609 元），另依貨物稅條
    例第32條第10款之規定按所漏貨物稅額處5 倍之罰鍰計1,78
    6,600 元及依營業稅法第51條第7 款之規定處所漏營業稅額
    3 倍之罰鍰計206,700 元。
四、原告不服，主張：
  (一)原告自91年度間開始向加拿大廠商Gary訂購車輛，Gary為加
    拿大註冊登記之獨立車輛銷售廠商，原告向其訂購中古車輛
    進口至台灣進行銷售，Gary則視原告購買之車輛款式要求分
    別或向AE公司訂購，或向其他廠商購買交付原告，原告依Ga
    ry指示匯款AE公司或其他廠商，原告並未直接與AE公司購買
    車輛之接觸。
  (二)原告與Gary間之車輛買賣價款是以KBB （Kelly Blue Book
    ）價格按實際里程數打折計算…，此與美國市場上行駛與本
    件系爭車輛…之市場行情亦甚接近，足證原告並無虛報之情
    。
  (三)原告檢附之發票為Gary所提供，原告並無繳驗偽造發票。
  (四)依關稅法第30條第6 項規定，進口貨物之交易價格，有下列
    情事之一者，不得作為計算完稅價格之根據：買、賣雙方由
    第三人直接或間接控制。及依關稅法第31條規定：進口貨物
    之完稅價格，未能依第29條規定核定者，海關得按該貨物出
    口時或出口前、後銷售至中華民國之同樣貨物之交易價格核
    定之。故海關核定之，應按就交易型態、數量及運費等影響
    價格之因素作合理調整等語。
五、是本件應審酌者為：系爭貨物之實際交易價格為何？原告有
    無低報交易價格情事？經查：
  (一)本案原告於報運貨物進口時進口報單所申報國外供應商即為
    AE公司，所檢附之報關發票亦為AE公司所開立，故本案之國
    外實際供應商即為AE公司無誤。
  (二)又本案經駐洛杉磯臺北經濟文化辦事處商務組查證結果，國
    外供應商（Auto Enterprises Sales Inc. ）稱其於本案各
    車輛交易中僅開立銷售合約（Sale Contract ），未曾開具
    任何Commercial Invoices 或Invoices。足見原告繳驗之發
    票，顯非真正。
  (三)本案經駐外單位向國外供應商AE公司查證結果，依其提供之
    相關銷售合約影本與原告檢附之報關發票相較，原告申報價
    格明顯偏低，是以原申報價格並非真正交易價格，自不得作
    為計算完稅價格之依據。是原告確有低報交易價格之情事，
    堪予認定。
六、復按「從價課徵關稅之進口貨物，其完稅價格以該進口貨物
    之交易價格作為計算根據。」，無交易價格作為計算根據者
    ，得依序按「同樣貨物之交易價格」、「類似貨物之交易價
    格」、「國內銷售價格」及「計算價格」核定完稅價格，其
    無上開價格據以核定者，「海關得依據查得之資料，以合理
    方法核定之。」分別為關稅法第29條及第31條至第35條所明
    定。查本案係驗估處依據供應商所提供之銷售合約，查得來
    貨之實付交易價格據以核估其完稅價格，亦即按關稅法第29
    條規定辦理核估，於法自無不合。
七、從而，原處分並無違誤，訴願決定予以維持，亦無不合。原
    告徒執前詞，訴請撤銷，為無理由，應予駁回。
八、兩造其餘攻擊防禦方法均與本件判決結果不生影響，故不逐
    一論述，併此敘明。
據上論結，本件原告之訴為無理由，依行政訴訟法第218條、民
事訴訟法第385 條第1 項前段、行政訴訟法第98條第3 項前段，
判決如主文。
中    華    民    國    95    年    12    月    27    日
                      第二庭審判長法  官  徐瑞晃
                                  法  官  畢乃俊
                                  法  官  陳金圍
上為正本係照原本作成。
如不服本判決，應於送達後20日內，向本院提出上訴狀並表明上
訴理由，如於本判決宣示後送達前提起上訴者，應於判決送達後
20日內補提上訴理由書（須按他造人數附繕本）。
中    華    民    國    95    年    12    月    27    日
                                  書記官  陳可欣


司法院資訊處製作；財團法人民間司法改革基金會備份。
